臺灣基隆地方法院刑事判決　　　　　　　 96年度易字第606號
公　訴　人　臺灣基隆方法院檢察署檢察官
被　　　告　乙○○
　　　　　　　　　　（現於臺灣宜蘭監獄執行中）
上列被告因竊盜案件，經檢察官提起公訴（96年度偵字第3277號
），本院判決如下：
    主  文
乙○○攜帶兇器竊盜，累犯，處有期徒刑捌月，減為有期徒刑肆
月，如易科罰金，以新台幣壹仟元折算壹日。
    事  實
一、乙○○前因竊盜案件，經臺灣板橋地方法院以90年度易字第
    3419號判決判處有期徒刑1 年2 月確定，復因違反毒品危害
    防制條例案件，經臺灣板橋地方法院以91年度易字第3186號
    判決判處有期徒刑9 月確定，再因違反毒品危害防制條例等
    案件，經臺灣板橋地方法院以91年度訴字第2422號判決判處
    有期徒刑8 月、3 月、3 月，應執行有期徒刑1 年確定，由
    臺灣板橋地方法院就上開91年度易字第3186號及91年度訴字
    第2422號判決所科之刑，以92年度聲字第890 號定應執行有
    期徒刑1 年8 月，並與前開90年度易字第3419號判決所科之
    刑，接續執行，於民國94年11月25日因縮刑期滿執行完畢。
    詎其未知悔悟，意圖為自己不法之所有，於95年9 月27日晚
    間11時許，在臺北縣三重市○○路○ 段29號前，持其所有客
    觀上足以對人之生命、身體及安全構成威脅，具有危險性之
    T 型扳手1 把及車鑰匙1 支，以將T 型扳手插入陳益生所有
    停放於路旁車號HO-9570 號自小客車之右前車門鑰匙孔轉動
    之方式，破壞該車門鎖（毀損部分未據告訴），開啟車門後
    ，再以所攜帶之鑰匙發動車輛竊取之，得手後將該車作為代
    步之用，並棄置於臺北市內湖區某處，嗣於95年10月5 日下
    午5 時30分許，為警在臺北市○○區○○路100 號前路旁尋
    獲該車，經陳益生之同意，在車內煙灰缸採集煙蒂，送經內
    政部警政署刑事警察局比對去氧核醣核酸資料庫，與乙○○
    相符，上情始為警所悉。
二、案經臺北市政府警察局內湖分局報請臺灣板橋地方法院檢察
    署檢察官呈請臺灣高等法院檢察署檢察長令轉臺灣基隆地方
    法院檢察署檢察官偵查起訴。
    理  由
甲、程序事項
    按刑法第320 條、第321 條之竊盜罪，經第二審判決者，不
    得上訴於第三審法院，刑事訴訟法第376 條第2 款定有明文
    。又除簡式審判程序、簡易程序及第376 條第1 款、第2 款
    所列之罪之案件外，第一審應行合議審判，96年3 月21日公
    布、同年月23日施行之刑事訴訟法第284 條之1 亦有明文。
    本件被告乙○○係犯刑法第321 條第1 項第3 項攜帶兇器之
    加重竊盜罪（詳後述），依上開規定得行獨任審判，核先敘
    明。
乙、實體事項
壹、證據能力方面
一、按被告以外之人於偵查中向檢察官所為之陳述，除顯有不可
    信之情況者外，得為證據，刑事訴訟法第159 條之1 第2項
    定有明文。經查，證人即被害人陳益生於偵查中向檢察官所
    為之陳述，業經具結，且自筆錄內容觀之，並無不正取供之
    情事，而無顯不可信之情況，依上開規定，自有證據能力。
二、又按被告以外之人於審判外之言詞或書面陳述，除法律有規
    定者外，不得作為證據；又被告以外之人於審判外之陳述，
    雖不符合刑事訴訟法第159 條之1 至第159 條之4 之規定，
    而經當事人於審判程序同意作為證據，法院審酌該言詞陳述
    或書面陳述作成時之情況，認為適當者，亦得為證據，而當
    事人、代理人或辯護人於法院調查證據時，知有上開不得為
    證據之情形，而未於言詞辯論終結前聲明異議者，視有前項
    之同意，刑事訴訟法第159 條第1 項及第159 條之5 分別定
    有明文。本件證人陳益生於警詢中所為之陳述及臺北市政府
    警察局內湖分局現場勘察報告，雖分別為被告本人以外之人
    於審判外之言詞及書面陳述，然經本院於審判程序提示予被
    告並告以要旨，經被告表示無意見，且未聲明異議，又本院
    審酌上開證人警詢筆錄之記載，並無不正取供之情事，且證
    人於警詢時並無具結之可能，另就該現場勘察報告之內容觀
    之，係警員於尋獲車輛後，經被害人陳益生同意就該車進行
    採證時，記載該車有無毀損情形及採集證據之過程，並有現
    場照片為佐，足認該現場勘察報告作成時並無不當之情形，
    故就此等審判外言詞及書面陳述作成時之情況，應認為適當
    ，依前揭法條意旨，得援為本案證據。
貳、事實認定方面
    上開犯罪事實，業據被告於本院審理時坦承不諱，復經證人
    陳益生於警詢及偵查中證述明確，另上開車輛為警尋獲時，
    在車內煙灰缸採集之煙蒂，送經內政部警政署刑事警察局比
    對去氧核醣核酸資料庫，確與被告相符，此有內政部警政署
    刑事警察局96年4 月14日刑醫字第0960054810號鑑驗書在卷
    可稽，並有贓物認領保管單、臺北市政府警察局內湖分局現
    場勘察報告、勘察採證同意書及查獲車輛之現場照片等附卷
    為佐，足認被告之自白與事實相符，事證明確，被告之犯行
    應堪認定。
、法律適用方面
一、按刑法第321 條第1 項第3 款之攜帶兇器竊盜罪，係以行為
    人攜帶兇器竊盜為其加重條件，此所謂兇器，其種類並無限
    制，凡客觀上足對人之生命、身體、安全構成威脅，具有危
    險性之兇器均屬之，且祇須行竊時攜帶此種具有危險性之兇
    器為已足，並不以攜帶之初有行兇之意圖為必要（最高法院
    79年台上字第5253號判例可資參照）。本件被告為上揭竊盜
    犯行時，確攜帶T 型扳手一節，業據被告供陳在卷，且前開
    車輛經警尋獲時，右前車門鎖確有遭撬過之痕跡，此有臺北
    市政府警察局內湖分局現場勘察報告供參，首揭事實應堪認
    定，又該T 型扳手雖未扣案，然該扳手長約10公分，業經被
    告陳述明確，且屬金屬材質，復得以破壞同屬金屬材質之車
    門鎖，堪認該扳手客觀上確足以對人之生命、身體、安全構
    成威脅，具有相當之危險性，自屬刑法上所稱之兇器無誤，
    故核被告所為，係犯刑法第321 條第1 項第3 款攜帶兇器之
    加重竊盜罪。
二、被告所為上開竊盜犯行，係攜帶兇器而為，自應論以攜帶兇
    器之加重竊盜罪，檢察官以被告所為，係犯刑法第320 條第
    1 項之普通竊盜罪，容有未洽，惟因基本社會事實同一，爰
    依法變更起訴法條。
三、被告曾受如事實欄所載之徒刑執行完畢，此有臺灣高等法院
    被告前案紀錄表在卷供參，其受徒刑之執行完畢，再為本件
    竊盜犯行，係於5 年以內故意再犯本件有期徒刑以上之罪，
    為累犯，應依刑法第47條第1 項之規定，加重其刑。
四、爰審酌被告正值壯年，不思循正當工作途徑獲取生活所需，
    竟圖以竊取他人財物之方式不勞而獲，且前已有竊盜前科，
    未知悔改仍為本件犯行，足見法治觀念已有偏差，又被告雖
    於警詢及偵查矢口否認犯行，然於本院審理中，已坦認犯行
    不諱，犯後態度尚屬良好等一切情狀，量處如主文所示之刑
    。
五、又按犯罪在96年4 月24日以前者，除中華民國96年罪犯減刑
    條例另有規定外，有期徒刑、拘役或罰金，減其刑期或金額
    2 分之1 ；又犯刑法第321 條之罪，經宣告逾有期徒刑1 年
    6 月之刑者，不予減刑；復以，依該減刑條例應減刑之罪，
    未經判決確定者，於裁判時，減其宣告刑，並應於判決主文
    同時諭知其宣告刑及減得之刑；另以，犯最重本刑為5 年以
    下有期徒刑以下之罪，依該條例規定減為6 月以下有期徒刑
    、拘役者，應於為減刑裁判時，併諭知易科罰金折算之標準
    ，中華民國96年罪犯減刑條例第2 條第1 項第3 款、第3 條
    第1 項第15款、第7 條及第9 條分別定有明文。本件被告所
    為前揭犯行，雖係犯刑法第321 條之罪，惟未經宣告逾有期
    徒刑1 年6 月之刑，與上開減刑條例第3 條之規定不符，且
    其犯罪時間在96年4 月24日以前，合於減刑要件，另無該減
    刑條例所定不予減刑之事由，故應依上開減刑條例第2 條第
    1 項第3 款之規定減刑；又被告所犯上開之罪，經減刑後，
    已合於易科罰金之要件，是應依上開減刑條例第9 條之規定
    ，併諭知易科罰金之折算標準。
據上論斷，應依刑事訴訟法第299 條第1 項前段、第300 條，刑
法第321 條第1 項第3 款、第47條第1 項、第41條第1 項前段，
中華民國96年罪犯減刑條例第2 條第1 項第3 款、第7 條、第9
條，判決如主文。
本案經檢察官甲○○到庭執行職務。
中　　華　　民　　國　　96　　年　　10　　月　　31　　日
                  刑事第二庭法    官  邰婉玲
以上正本證明與原本無異。
如不服本判決應於收受本判決後10日內向本院提出上訴書狀，其
未敘述上訴理由者，並得於提起上訴後10日內向本院補提理由書
狀（均須按他造當事人之人數附繕本）「切勿逕送上級法院」。
中　　華　　民　　國　　96　　年　　11　　月　　5 　　日
                            書 記 官  彭筠凱
附錄論罪法條：
刑法第321 條第1 項第3 款。
犯竊盜罪而有左列情形之一者，處 6 月以上、 5 年以下有期徒
刑：
三  攜帶兇器而犯之者。
